【裁判字號】    98,審訴,839
【裁判日期】    981028
【裁判案由】    違反毒品危害防制條例
【裁判全文】
臺灣新竹地方法院刑事宣示判決筆錄     98年度審訴字第839號
公  訴  人  臺灣新竹地方法院檢察署檢察官
被      告  乙○○
                    （另案現在臺灣新竹監獄執行中）
指定辯護人  本院公設辯護人甲○○
上列被告因違反毒品危害防制條例案件，經檢察官提起公訴（98
年度毒偵字第1445號），檢察官聲請改依協商程序而為判決，本
院於中華民國98年10月28日下午4時在本院刑事第十一法庭宣示
判決，出席職員如下：
                        法  官  劉兆菊
法官起立朗讀判決主文、犯罪事實要旨、處罰條文、附記事項及
告以上訴限制、期間並提出上訴狀之法院，且諭知記載其內容：
一、主  文
    乙○○施用第一級毒品，累犯，處有期徒刑拾月；又施用第
    二級毒品，累犯，處有期徒刑拾月。應執行有期徒刑壹年肆
    月。
二、犯罪事實要旨：
（一）乙○○於民國87年間因初犯施用毒品案件，經本院以87年
      度毒聲字第14號裁定送觀察勒戒後，因無繼續施用毒品之
      傾向，於87年6 月19日釋放，經臺灣新竹地方法院檢察署
      檢察官以87年度偵字第3344號、第4307號為不起訴處分確
      定；又於87年間，因施用毒品案件，經本院以87年度毒聲
      字第225 號裁定送觀察勒戒，認有繼續施用毒品傾向，再
      經本院於87年11月13日以87年度毒聲字第957 號裁定令入
      戒治處所施以強制戒治，其後本院復以88年度毒聲字第59
      2 號裁定停止戒治，所餘戒治期間，交付保護管束，惟其
      於保護管束期間內，因施用第二級毒品案件，而違反保護
      管束情節重大，再經本院以88年度毒聲字第1232號撤銷停
      止戒治，令入戒治處所繼續執行強制戒治，其後再經本院
      以89年度毒聲字第609 號裁定停止戒治，所餘戒治期間，
      交付保護管束，然其於保護管束期間，因違反保護管束情
      節重大，復經本院以89年度毒聲字第1053號裁定再度撤銷
      停止戒治，令入戒治處所繼續執行前揭強制戒治，迄於89
      年6月7日執行完畢，翌日出監執行其刑責；刑責部分，則
      經本院竹北簡易庭以87年度竹北簡字第312 號判決判處有
      期徒刑3 月確定；而其於保護管束期間所犯之施用第二級
      毒品案件，則經臺灣高等法院以89年度上易字第2459號判
      決判處有期徒刑5 月確定。詎其又因施用毒品案件，經本
      院以90年度毒聲字第806 號裁定令入戒治處所施以強制戒
      治，其後再經本院以90年度毒聲字第1798號裁定停止戒治
      ，所餘戒治期間，交付保護管束，而於90年12月25日出所
      ，嗣保護管束期間至91年4 月29日期滿，保護管束未經撤
      銷，視為強制戒治執行期滿；另於95年間因竊盜案件，經
      臺灣桃園地方法院以95年度壢簡字第1463號判決判處有期
      徒刑5月確定；其又於96年間因5犯施用毒品案件、竊盜案
      件、6 犯施用毒品案件，分別經本院以96年度竹簡字第64
      號判決判處有期徒刑6 月確定、以96年度竹北簡字第82號
      判決判處有期徒刑4月確定、以96年度訴字第262號判決判
      處有期徒刑8月、8 月確定，上開3案嗣再經本院以96年度
      聲減字第1317號裁定分別減刑為有期徒刑3 月、2 月、4
      月、4 月，並定應執行刑為有期徒刑5 月、7 月確定。上
      開有期徒刑5 月、5 月、7 月經接續執行，於97年5 月23
      日假釋出監，再於97年6 月22日保護管束期滿未經撤銷而
      視為執行完畢。
（二）詎其仍不知戒斷毒癮，仍基於施用第一級毒品海洛因之犯
      意，於98年7 月16日上午11時20分許採尿往前回溯26小時
      內之某時，在新竹縣新豐鄉中崙村中崙7 鄰246 號之住處
      ，以將第一級毒品海洛因加水稀釋置入注射針筒（未扣案
      ）內注射血管之方式，非法施用第一級毒品海洛因1 次；
      另基於施用第二級毒品甲基安非他命（起訴書誤載為安非
      他命）之犯意，於98年7 月16日上午某不詳時間，同在上
      開住處，以將第二級毒品甲基安非他命置於玻璃球（未扣
      案）內加熱後吸食煙霧之方式，非法施用第二級毒品甲基
      安非他命1 次。嗣為警於98年7 月16日上午11時20分許，
      在周宏興之住處查獲乙○○，並經乙○○之同意採尿送驗
      後，呈嗎啡、安非他命及甲基安非他命之陽性反應，始查
      悉上情。
（三）案經新竹縣政府警察局竹北分局報告臺灣新竹地方法院檢
      察署檢察官偵查起訴後，經檢察官聲請認罪協商判決。
三、處罰條文：
    毒品危害防制條例第10條第1項、第2項，刑法第11條前段、
    第47條第1項、第51條第5款。
四、協商判決除有刑事訴訟法第454條之4第1項第1款於本訊問程
    序終結前，被告撤銷協商合意或檢察官撤回協商聲請者；第
    2款被告協商之意思非出於自由意志者；第4款被告所犯之罪
    非第455條之2第1項所定得以協商判決者；第6款被告有其他
    較重之裁判上一罪之犯罪事實者；第7 款法院認應諭知免刑
    或免訴、不受理者情形之一，及違反同條第2 項「法院應於
    協商合意範圍內為判決；法院為協商判決所科之刑，以宣告
    緩刑或2 年以下有期徒刑、拘役或罰金為限」之規定者外，
    檢察官與被告、辯護人均不得上訴。
五、如有前項得上訴之情形，得自收受宣示判決筆錄送達之日起
    10日內，向本院提出上訴書狀，上訴於第二審法院。
本案經檢察官洪期榮到庭執行職務。
中    華    民    國    98    年    10    月    28    日
                        刑事第九庭書記官  林兆嘉
                                  法  官  劉兆菊
以上筆錄正本係照原本作成。
中    華    民    國    98    年    10    月    28    日
                                  書記官  林兆嘉
附錄論罪科刑法條：
毒品危害防制條例第10條
施用第一級毒品者，處6月以上5年以下有期徒刑。
施用第二級毒品者，處3年以下有期徒刑。


司法院資訊處製作；財團法人民間司法改革基金會備份。
